臺灣臺中地方法院刑事判決　　　　　　　94年度訴字第3697號
被　　　告　甲○○
上列被告因毒品危害防制條例案件，經檢察官提起公訴（94年度
毒偵字第5945號），被告於準備程序中就被訴事實為有罪之陳述
，受命法官於聽取當事人之意見後，由本院合議庭裁定改依簡式
審判程序審理，本院判決如下：
    主  文
甲○○連續施用第一級毒品，累犯，處有期徒刑玖月；扣案之海
洛因壹包（淨重貳點肆參公克）沒收銷燬之，海洛因包裝袋壹個
沒收。又連續施用第二級毒品，累犯，處有期徒刑柒月。應執行
有期徒刑壹年貳月；扣案之海洛因壹包（淨重貳點肆參公克）沒
收銷燬之，海洛因包裝袋壹個沒收。
    犯罪事實
一、甲○○於民國89年間，曾因施用第一級及第二級毒品案件，
    經本院裁定令入戒治處所施以強制戒治，執行至90年4月6日
    停止並付保護管束，嗣保護管束被撤銷，於91年11月14日再
    入臺灣臺中戒治所繼續執行，於92年3月7日執行完畢，該施
    用毒品之行為，並經本院分別判處有期徒刑八月、六月，定
    應執行刑為有期徒刑一年確定，其於89年間，又因竊盜罪，
    經臺灣高等法院臺中分院判處有期徒刑五月確定，並與前揭
    一年有期徒刑，再定應執行刑為有期徒刑一年五月確定，於
    91年間，另因妨害自由罪，經本院判處有期徒刑四月確定，
    於92年3月8日入監與前揭一年五月有期徒刑合併執行，於93
    年7月19日假釋出獄，並於93年11月13日縮刑期滿未被撤銷
    假釋而視為執行完畢。詎其猶不知悔改，復基於施用第一級
    及第二級毒品之概括犯意，自94年8月下旬某日起至同年9月
    28日止，在其臺中縣龍井鄉○○村○○街159號住處，以將
    第一級毒品海洛因摻入香煙內抽吸，將第二級毒品甲基安非
    他命放在玻璃管內下以火燒烤，待產生白煙後吸用該煙霧之
    方式，連續施用海洛因及甲基安非他命各多次。嗣於94年9
    月29日下午1時許，在臺中市○○路121號前為警查獲，並扣
    得其施用剩餘之海洛因一包（淨重2.43公克）。
二、案經臺中市警察局第一分局報請臺灣臺中地方法院檢察署檢
    察官偵查起訴。
    理  由
一、上開犯罪事實業經被告甲○○自白不諱，且查獲當日警察採
    其尿液送鑑驗結果，呈嗎啡及甲基安非他命類陽性反應，此
    有中山醫學大學附設醫院藥物濫用檢測中心所出具之檢測報
    告附卷可稽（參偵查核交卷第23頁），並有扣案之海洛因一
    包足憑，而該包海洛因經送鑑定結果，亦認含第一級第六項
    毒品海洛因成分（淨重2.43公克），此有法務部調查局94年
    12月14日調科壹字第120016978號鑑定通知書一份在院可佐
    （參本院卷第43頁），足徵被告自白與事實相符；又被告於
    民國89年間，曾因施用第一級及第二級毒品案件，經本院裁
    定令入戒治處所施以強制戒治，執行至90年4月6日停止並付
    保護管束，嗣保護管束被撤銷，於91年11月14日再入臺灣臺
    中戒治所繼續執行，於92年3月7日執行完畢乙情，有被告之
    全國施用毒品案件紀錄表及臺灣高等法院被告前案紀錄表各
    一份存卷足參。被告於強制戒治執行完畢釋放後，五年內再
    犯毒品危害防制條例第10條之罪，事證已臻明確，犯行應堪
    認定。
二、核被告所為，係犯毒品危害防制條例第10條第1項之施用第
    一級毒品罪、同條第2項之施用第二級毒品罪。其因施用海
    洛因、甲基安非他命而持有第一級毒品及第二級毒品之行為
    ，各為施用第一級、第二級毒品行為所吸收，均不另論罪。
    又被告多次施用第一級毒品及第二級毒品之犯行，各時間
    緊接，方法相同，觸犯構成要件相同之罪名，各顯係基於概
    括犯意為之，各應依連續犯規定論以一罪，並加重其刑，
    被告所犯二罪，係犯意各別、行為互異，應予分論併罰，
    起訴書雖載被告僅於94年9月29日13時40分採尿前96小時內
    之某時施用甲基安非他命一次，惟本院前揭認定之被告施用
    第二級毒品時間，業據被告自白在卷，且與前揭尿液鑑定結
    果相符，故可確定，再被告自白之時間與起訴書所載之時間
    未重疊部分之施用行為，與起訴事實有連續犯之裁判上一罪
    關係，為起訴效力所及，本院自得併予審理，被告於89年
    間，曾因施用第一級及第二級毒品罪，經本院分別判處有期
    徒刑八月、六月，定應執行刑為有期徒刑一年確定，於同年
    間，復因竊盜罪，經臺灣高等法院臺中分院判處有期徒刑五
    月確定，並與前揭一年有期徒刑，再定應執行為有期徒刑一
    年五月確定，於91年間，另因妨害自由罪，經本院判處有期
    徒刑四月確定，於92年3月8日入監與前揭一年五月有期徒刑
    合併執行，於93年7月19日假釋出獄，並於93年11月13日縮
    刑期滿未被撤銷假釋而視為執行完畢，此有臺灣高等法院被
    告前案紀錄表一份在卷可按，其受有期徒刑之執行完畢後，
    五年以內再犯本件有期徒刑以上之罪，為累犯，依刑法第47
    條規定，所犯二罪均應遞加重其刑。爰審酌被告犯後坦認所
    為態度良好，所為並未積極侵害他人權益，惟一再施用毒品
    悔意不堅等一切情狀，分別量處如主文所示之刑，並定其應
    執行之刑。扣案之海洛因一包（淨重2.43公克），依毒品危
    害防制條例第18條第1項前段之規定，應併予宣告沒收銷燬
    之，另盛裝該些海洛因之袋子一個，係被告所有供施用海洛
    因所用之物，此經被告陳明在卷，依刑法第38條第1項第2款
    之規定，亦併為沒收之宣告。
據上論斷，應依刑事訴訟法第273條之1第1項、第299條第1項前
段，毒品危害防制條例第10條第1項、第2項、第23條第2項、第
18條第1項前段，刑法第11條、第56條、第47條、第51條第5款、
第38條第1項第2款，判決如主文。
中    華    民    國    94    年   12     月   30     日
                              法  官  李秋娟
以上正本證明與原本無異。
如不服本判決，應於收受送達後10日內向本院提出上訴書狀（應
附繕本）。
　　　　　　　　　　　　　　　書記官 吳慕先
中    華    民    國    94    年   12     月   30     日
附錄論罪科刑法條
毒品危害防制條例第十條：
施用第一級毒品者，處六個月以上五年以下有期徒刑。
施用第二級毒品者，處三年以下有期徒刑。
